【裁判字號】    95,易,264
【裁判日期】    950630
【裁判案由】    毒品危害防制條例
【裁判全文】
臺灣士林地方法院刑事判決               95年度易字第264號
公  訴  人  臺灣士林地方法院檢察署檢察官
被      告  丙○○
                    現另案於台北監獄士林分監執行中
上列被告因違反毒品危害防制條例案件，經檢察官提起公訴 (95
年度偵字第224 號)， 及以95年度偵字第14號、95年度偵字第
4607號移送併辦，本院判決如下：
    主  文
丙○○連續持有第一級毒品，處有期徒刑壹年。
扣案第一級毒品海洛因貳小包（共淨重零點玖伍公克）、海
洛因陸小包（共淨重零點肆貳公克）、海洛因陸小包（共淨重
壹點零玖公克），均沒收銷燬之。
    事  實
一、丙○○前因違反毒品危害防制條例案件，經本院於民國（以
    下同）91年9 月12日以91年度簡字第352 號判處有期徒刑7
    月，緩刑4 年確定，現仍在緩刑期間內。詎仍不知悛悔，明
    知海洛因係毒品危害防制條例所列管之第一級毒品，竟基於
    持有第一級毒品之概括犯意：
 1、於94年5 月4 日下午4 時10分，在臺北縣淡水鎮○○路194
    號樓下，非法持有第一級毒品海洛因，經警據報當場查獲，
    並扣得上開毒品海洛因2 小包（共淨重0.95公克，空包裝重
    0.37公克）。
 2、丙○○於被查獲後仍承前持有第一級毒品之概括犯意，於94
    年12月6 日晚上又攜帶海洛因外出，經警於當晚23時許，在
    臺北縣淡水鎮○○○路與竿蓁二街口查獲，並扣得海洛因6
    小包（共淨重0.42公克，空包裝重1.09公克）。
 3、丙○○於被查獲後仍承前持有第一級毒品之概括犯意，於95
    年1 月15日晚上又攜帶海洛因外出，於同日晚間23時許，在
    臺北縣淡水鎮○○街○ 段106 號前為警盤檢查獲，並扣得海
    洛因6 小包（外觀3 小包，其中1 包內含4 支吸管均內捲藏
    1 小包粉末，故合計為6 小包，共淨重1.09公克，空包裝總
    重1.59公克）。
二、案經臺北縣政府警察局淡水分局報告臺灣士林地方法院檢察
    署檢察官偵查起訴及移送併辦。
    理  由
一、上開事實，被告原除坦承於95年1 月15日被查獲當次持有第
    一級毒品外，其餘二次均矢口否認犯行，辯稱其餘二次是警
    察採用釣魚方式，在其腳邊查獲之毒品並非其所有云云，嗣
    於本院審理時末了，丙○○始全部坦承犯行不諱，復經證人
    乙○○（即於94年5 月4 日下午4 時10分，在臺北縣淡水鎮
    ○○路194 號樓下查獲被告之警員），於本院審理時結證稱
    ：「（到了淡水英專路194 號之後的情形？）我到達之後，
    應該是被告先到，我們看到被告從樓下走上樓，我們就直接
    跟上去，是在二樓樓梯間，還沒有進入194 號時，因為我們
    知道被告有多次被查獲毒品的紀錄，且當時他手上有拿淡黃
    色的塑膠袋，因為袋子很透明，可以看出裡面有分裝袋，後
    來查獲之後，才知道分裝袋裡有海洛因，及安非他命。」等
    語屬實；證人甲○○（即於94年12月6 日晚上在臺北縣淡水
    鎮○○○路與竿蓁二街口查被告之警員）於本院審理時亦結
    證稱：「當時是執行路檢勤務，我是站在汽車引道，主管站
    在機車道，被告騎乘機車，載一名沒有戴安全帽的乘客，被
    我們主管攔下來，我們主管要他們出示證件，被告沒有證件
    ，主管看到被告衣服上衣鼓鼓的好像有東西，主管就要被告
    自己把東西拿出來，被告把手伸進衣服內，但是一直沒有把
    東西拿出來，後來才拿出一個打火機，主管說他拍到的感覺
    不是打火機，就要被告往前幾步到燈光比較明亮的地方查看
    ，結果就發現在被告原來站立的地方，有個塑膠袋，裡面有
    小塑膠管，塑膠管裡面另有小塑膠袋，裡面都有毒品。」等
    語明確。而該三次被查獲扣案之白色粉末，經法務部調查局
    送驗結果，均確係第一級毒品海洛因等情，亦有法務部調查
    局94年8 月24日調科壹字第040003922 號、95年2 月9 日調
    科壹字第040004158 號、95年3 月23日調科壹字第04000422
    6 號檢定通知書共3 紙，在卷足憑，本件事證明確，被告犯
    行洵堪認定，應依法論科。
二、查海洛因係毒品危害防制條例第2 條所稱之第一級毒品，核
    被告所為，係犯該條例第11條第1 項之持有第一級毒品罪；
    又其先後3 次持有毒品之犯行，時間緊接，罪名相同，顯係
    基於概括犯意而為，應依連續犯論以一罪，並加重其刑；併
    案部分與本案部分有連續犯裁判上一罪之關係，本院自得並
    予審理，並此敘明。爰審酌被告之品行、犯罪之動機、目的
    、手段及犯罪後原矢口否認犯罪，最後經詰問證人始坦承犯
    行等一切情狀，量處如主文第一項所示之刑示懲。末查扣案
    之海洛因2 小包（共淨重0.95公克，空包裝重0.37公克）
    、海洛因6 小包（共淨重0.42公克，空包裝重1.09公克）
    海洛因6 小包（外觀3 小包，其中1 包內含4 支吸管均內
    捲藏1 小包粉末，故合計為6 小包，共淨重1.09公克，空包
    裝總重1.59公克），均係毒品，應依毒品危害防制條例第18
    條第1 項前段之規定，沒收銷燬之。
據上論結，應依刑事訴訟法第299 條第1 項前段，毒品危害防制
條例第11條第1 項、第18條第1 項前段，刑法第11條、第56 條
，判決如主文。
本案經檢察官陳銘鋒到庭執行職務。
中    華    民    國    95    年    6     月    30    日
                  刑事第二庭審判長法  官  林清吉
                                  法  官  馬傲霜
                                  法  官  張國棟
以上正本證明與原本無異。
如不服本判決應於送達後10日內向本院提出上訴狀
                                  書記官  陳如玲
中    華    民    國    95    年    7     月    3     日
附錄本案論罪科刑法條全文：
毒品危害防制條例第11條
持有第一級毒品者，處 3 年以下有期徒刑、拘役或新臺幣 5 萬
元以下罰金。
持有第二級毒品者，處 2 年以下有期徒刑、拘役或新臺幣 3 萬
元以下罰金。
持有專供製造或施用第一、二級毒品之器具者，處 1 年以下有期
徒刑、拘役或新臺幣 1 萬元以下罰金。
持有毒品達一定數量者，加重其刑至二分之一，其標準由行政院
定之。


司法院資訊處製作；財團法人民間司法改革基金會備份。
